臺灣高等法院高雄分院刑事判決
111年度上易字第318號
上  訴  人  
即  被  告  王君豪


上列上訴人因竊盜案件，不服臺灣屏東地方法院111年度易字第9
1號，中華民國111年4月15日第一審判決（起訴案號：臺灣屏東
地方檢察署111年度偵字第160號、110年度偵字第10426號），就
科刑部分提起上訴，本院判決如下：
    主  文
原判決關於王君豪共同犯踰越安全設備竊盜罪科刑部分撤銷。
王君豪共同犯踰越安全設備竊盜罪，處有期徒刑柒月。
    事  實
一、王君豪、甲○○（業經原審法院判處罪刑確定）共同意圖為自
    己不法之所有，基於竊盜之犯意聯絡，於民國110年9月26日
    19時許，由王君豪駕駛車牌號碼0000-00自小客車搭載甲○○
    ，至屏東縣○○鄉○○段000地號土地上蓮霧園旁倉庫，踰越有
    防閑功能之黑色塑膠籬笆侵入其中，竊取乙○○所有如附表編
    號1至14所示之物，得手後逃逸，找尋農藥行銷贓。嗣警方
    根據現場遺落之萊爾富超商發票，調取超商監視器錄影畫面
    ，得悉嫌犯身分，於110年10月20日14時16分許，持搜索票
    至王君豪住處搜索無所獲，經王君豪自願同意，在屏東縣潮
    州鎮TL105B75號電線桿前100公尺農舍，扣得如附表編號1至
    5所示之物，發還乙○○。臺灣屏東地方檢察署檢察官於110年
    11月12日聲請羈押王君豪，經法院裁定駁回並限制住居。王
    君豪恐再遭羈押，便向甲○○表示要與乙○○和解，向甲○○取回
    如附表編號6至12所示之物。甲○○於同年11月25日到案坦承
    犯行，王君豪於同年12月11日將如附表編號6至12所示之物
    送至東港分局偵查隊扣押，經警方發還乙○○，而悉上情。
二、案經乙○○訴由屏東縣政府警察局東港分局報告臺灣屏東地方
    檢察署檢察官偵查起訴。
    理  由
一、本件被告王君豪聲明僅就量刑部分上訴，對犯罪事實及沒收
    部分不上訴。故認定被告王君豪竊盜犯行所憑之證據及理由
    、諭知沒收之法條依據，本院均不予論述，先予敘明。
二、被告王君豪上訴意旨略以：被告已與告訴人乙○○達成和解，
    被告需照顧罹癌之母親，原判決量刑過重，請從輕量刑等語
    。
三、經查：被告王君豪於原審審理時並未與告訴人和解，經原審
    判決後，被告王君豪上訴本院並於111年9月2日與告訴人達
    成和解，有和解書1份附卷可稽(本院卷第53頁)，並經屏東
    縣政府警察局東港分局林邊分駐所警員查證屬實，有本院電
    話查詢紀錄單可憑(本院卷第69頁)，原判決未及審酌此一犯
    罪後態度作為量刑之參考，尚有未恰。被告王君豪上訴意旨
    執此指摘原判決關於其個人部分量刑不當，為有理由，自應
    由本院將原判決關於被告王君豪科刑部分撤銷改判。
四、本院審酌被告王君豪因一己之私竊取財物，侵害他人財產權
    ，所為實應非難，且被告前因竊盜案件經法院判處罪刑確定
    （於本案不構成累犯），有臺灣高等法院被告前案紀錄表在
    卷可佐，竟不知警惕，再為本件竊盜犯行，惟念其犯後坦承
    犯行，已與告訴人達成和解，且如附表編號1至12所示之物
    均已發還告訴人，有領據、臺灣屏東地方檢察署辦案公務電
    話紀錄表附卷可佐（警3000卷第20頁；警3100卷第32頁；偵
    10426卷第125頁），兼衡其犯罪動機、目的、手段、於本院
    審理中自陳之智識程度、生活狀況（本院卷第77頁）等一切
    情狀，量處如主文第2項所示之刑，以資警惕。
五、原判決關於同案被告甲○○部分，未經上訴，已經原審法院判
    處罪刑確定，本院自不予論述。   
據上論結，應依刑事訴訟法第369 條第1 項前段、第364 條、第
299 條第1 項前段，判決如主文。
本案經檢察楊士逸起公訴，檢察官李靜文到庭執行職務。
中　　華　　民　　國　　111 　年　　11　　月　　11　　日
                  刑事第二庭    審判長法  官  孫強
                                      法  官  鄭詠仁
                                      法  官  范惠瑩
以上正本證明與原本無異。
不得上訴。
中　　華　　民　　國　　111 　年　　11　　月　　11　　日
                                      書記官  王居珉
附錄條文　　
中華民國刑法第321條
（加重竊盜罪）
犯竊盜罪而有下列情形之一者，處 6 月以上、5 年以下有期徒
刑，得併科新臺幣 10 萬元以下罰金：
一、侵入住宅或有人居住之建築物、船艦或隱匿其內而犯之者。
二、毀越門扇、牆垣或其他安全設備而犯之者。
三、攜帶兇器而犯之者。
四、結夥三人以上而犯之者。
五、乘火災、水災或其他災害之際而犯之者。
六、在車站、埠頭、航空站或其他供水、陸、空公眾運輸之舟、
    車、航空機內而犯之者。
前項之未遂犯罰之。
附表：
編號 物品名稱及數量 備註 1 農藥（通咬，亞滅培）2包 警3000卷第19頁 2 農藥（速威，賽普護汰寧）22包  3 農藥（杜邦統讚，凡殺克絕）21包  4 農藥（達滅芬，雄麻嚞）9瓶  5 農藥（超棒，快得寧）5瓶  6 農藥品（海草精）1箱 警3100卷第31頁反面 7 農藥噴霧機及桶子1組  8 農藥（速威，賽普護汰寧）8包  9 農藥（杜邦統讚，凡殺克絕）9包  10 農藥（通咬，亞滅培）1包  11 農藥（達滅芬，雄麻嚞）1瓶  12 農藥（霹靂掌，益達胺）1瓶  13 殺草劑1箱（內有8瓶） 偵10426卷第125頁 14 肥料（農家寶）1包